臺灣高等法院刑事判決
108年度上訴字第3964號
上  訴  人  
即  被  告  蕭宏錪



上列上訴人因違反毒品危害防制條例案件，不服臺灣新北地方法
院108年度訴字第148號，中華民國108年10月15日第一審判決（
起訴案號：臺灣新北地方檢察署107年度毒偵字第5828號），提
起上訴，本院判決如下：
    主  文
上訴駁回。                 
    理  由
一、按刑事訴訟法第350條、第361條、第362條、第367條規定，
    不服地方法院之第一審判決而上訴者，須提出上訴書狀，並
    應敘述具體理由，為上訴必備之程式；其所提出之書狀未敘
    述上訴理由，或僅曾以言詞陳述上訴理由者，均應於上訴期
    間屆滿後20日內補提理由書於第一審法院。第一審法院經形
    式審查，認逾期未補提上訴理由者，應定期間先命補正，逾
    期未補正者，為上訴不合法律上之程式，應以裁定駁回。倘
    已提出上訴理由，但所提非屬具體理由者，則由第二審法院
    以上訴不合法律上之程式，判決駁回。所謂具體理由，須就
    不服判決之理由為具體之敘述而非空泛之指摘，倘僅泛言原
    判決認事用法不當、採證違法或判決不公、量刑失之過重或
    輕縱等空詞，而無實際論述內容，即無具體可言，難謂已敘
    述具體理由（最高法院106年度第8次刑事庭會議決議參照）
    。是不服地方法院之第一審判決而上訴者，須提出上訴書狀
    ，且應於上訴書狀本身內敘明上訴之具體理由，如不能認係
    具體理由者，上訴即非合法。
二、本件上訴人即被告甲○○（下稱被告）不服原判決，提起上
    訴，其上訴意旨略稱：伊所為犯行係基於病患性行為，其犯
    罪心態與一般刑事犯罪本質並不相同，應側重適當之醫學治
    療及心理矯治為宜，懇請本院讓伊至醫院以藥物治療云云。
三、惟按量刑係法院就繫屬個案犯罪之整體評價，為事實審法院
    得依職權自由裁量之事項，量刑判斷當否之準據，應就判決
    之整體觀察為綜合考量，並應受比例原則等法則之拘束，非
    可恣意為之，致礙其公平正義之維護，必須兼顧一般預防之
    普遍適應性與具體個案特別預防之妥當性，始稱相當。苟已
    斟酌刑法第57條各款所列情狀，而未逾越法定刑度，如無偏
    執一端，致有明顯失出失入之恣意為之情形，上級審法院即
    不得單就量刑部分遽指為不當或違法。本件原判決除依憑台
    灣尖端先進生技醫藥股份有限公司民國107年6 月19日濫用
    藥物檢驗報告、臺北市政府警察局偵辦毒品案件尿液檢體委
    驗單、尿液採樣書、自願受搜索同意書、臺北市政府警察局
    中山分局搜索扣押筆錄、扣押物品目錄表、該局偵辦毒品案
    現場蒐證錄影截圖照片、函詢寶健診所暨調取被告病歷、處
    方箋及法務部法醫研究所函覆等證據資料，認定被告施用第
    ㄧ級毒品犯行明確外，並就如何量定被告宣告刑之理由，業
    已審酌被告前經觀察、勒戒及強制戒治之執行，仍未知警惕
    ，仍有多次施用毒品前科紀錄，又因施用毒品再犯本罪，足
    見其雖經上開治療程序，仍未徹底戒除惡習遠離毒害，惟念
    及毒品危害防制條例對於施用毒品之被告改以治療、矯治為
    目的，非重在處罰，係因被告違反本罪實係基於病患性行為
    ，其犯罪心態與一般刑事犯罪之本質並不相同，應側重適當
    之醫學治療及心理矯治為宜，又其行為本質乃屬自殘行為，
    反社會性之程度較低，兼衡被告犯後否認犯行，及其供稱國
    中畢業智識程度，目前從事臨時工，月薪約新臺幣2、3萬元
    ，家裡有姐姐等一切情狀，量處有期徒刑6月及諭知易科罰
    金之折算標準，從形式上觀之，核原審量刑並無濫用量刑權
    限，亦無其他失出或失入之違法或失當之處。茲原判決業已
    充分考量被告之前案紀錄、刑法第57條各款及上開情狀，並
    依職權裁量科刑，尚未逾越法定範圍，又未濫用其職權，自
    不得遽指為違法。被告上訴意旨所述，無非係純屬個人主觀
    上對法院量刑之期盼，尚不足以影響原判決之本旨，其所執
    上訴理由，顯非依據卷內既有訴訟資料或提出新事實、新證
    據，指摘或表明第一審判決有何採證認事、用法或量刑等足
    以影響判決本旨之不當或違法，自形式上觀察，核非足以動
    搖原判決之具體理由，揆諸前揭敘明，應認其上訴為不合法
    律上之程式，爰不經言詞辯論，逕予駁回。
據上論斷，應依刑事訴訟法第367條前段、第372條，判決如主文
。
中　　華　　民　　國　　108 　年　　12　　月　　31　　日
                  刑事第十一庭  審判長法　官　楊力進
                              　　    法　官　許文章
                              　    　法　官　沈君玲
以上正本證明與原本無異。
如不服本判決，應於收受送達後10日內向本院提出上訴書狀，其
未敘述上訴之理由者並得於提起上訴後10日內向本院補提理由書
（均須按他造當事人之人數附繕本）「切勿逕送上級法院」。
                                  　　書記官　彭于瑛
中　　華　　民　　國　　108 　年　　12　　月　　31　　日